# 未出资的股权投资能否确认问题

提问人：cpab 时间：2018-01-06 22:51:30
证监会 2017 年会计监管协调会-具体会计问题监管口径中明确： 对于投资的初始确认，合同明确规定认缴出资的时间和金额，应确认一项金融负债及相应资产。对于亏损部分，无论合同是否约定，据据法律法规的规定，被投资企业的亏损已对公司形成了一项现时义务，应确认负债。 请教： 公司A出资设立控股子公司B，认缴出资 1000 万，缴款时间为 2020 年 12 月前。 1 、 A公司个别报表，由于公司章程已明确各股东具体的缴款时间及金额，确认长期股权投资和长期应付款。不考虑未确认的融资费用，要不长期股权投资，与子公司的实收资本的金额不对应。 2 、 子公司B，不进行账务处理。实收资本对应科目不应为应收款。 3 、 A公司的合并报表，将A公司个别的长期股权投资冲回，其他按合并准则进行处理。 4 、 如B公司亏损，对于各股东承担的亏损，根据我国《<公司法>司法解释（三）》第 13 条第 2 款规定，“公司债权人请求未履行或者未全面履行出资义务的股东在未出资本息范围内对公司债务不能清偿的部分承担补充赔偿责任的，人民法院应予支持。”如股东之间有约定的按约定，如未约定是按认缴的出资比例计算归属的亏损，是吗？ 我的理解对吗？谢谢！

回答人：chenyiwei
1 ～ 3 、一般情况下，除非股东已就尚未实缴的出资享有表决权、分红权等股东权利的，否则股东账面上不应同时确认长期股权投资和应付款项。 4 、可以这样理解。